臺灣高等法院高雄分院刑事判決　　　　100年度上訴字第739號
上　訴　人
即　被　告　蘇乃寬
上列上訴人因偽證案件，不服臺灣高雄地方法院99年度訴字第11
20號中華民國100 年1 月19日第一審判決（起訴案號：臺灣高雄
地方法院檢察署98年度偵字第36571 號），提起上訴，本院判決
如下：
     主  文
上訴駁回。
     理  由
一、按上訴書狀應敘述具體理由；又第二審法院認為上訴書狀未
    敘述理由或上訴有刑事訴訟法第362 條前段之情形者，應以
    判決駁回之，同法第361 條第2 項、第367 條前段定有明文
    。
二、上訴人即被告（下稱被告）蘇乃寬上訴意旨略以：被告蘇乃
    寬因外婆開刀，母親從樓上跌落而無法工作，又弟在監服刑
    ，家中實需被告蘇乃寬支撐，為此請求從輕量刑。
三、經查，被告蘇乃寬確於97年6 月23日、24日及同年7 月3 日
    向許芳禎、顏宏銘購買第一級毒品海洛因，竟於98年6 月29
    日在臺灣高等法院高雄分院98年度上訴字第682 號許芳禎及
    顏宏銘毒品案件審理中，以證人身分朗讀結文及簽名具結後
    ，虛偽證述未於上開時間向許芳禎、顏宏銘購買第一級毒品
    海洛因，而對於案情有重要關係之事項為虛偽之陳述，足以
    影響該案件審理之正確性之事實，業經被告蘇乃寬坦承，並
    有本院98年度上訴字第682 號98年6 月29日審判筆錄及證人
    結文在卷可稽，且許芳禎、顏宏銘販賣第一級毒品海洛因予
    被告蘇乃寬之犯行，亦經本院判決罪刑，有本院98年度上訴
    字第682 號刑事判決可憑。原審乃認被告蘇乃寬犯行事證明
    確，予以論罪科刑，其認事用法，核無不合，量刑亦屬允當
    。被告蘇乃寬上開上訴意旨，為無理由，應予駁回。此外，
    被告蘇乃寬並未依據卷內既有訴訟資料或提出新事證，指摘
    或表明原審判決有何採證認事、用法或量刑等足以影響判決
    本旨之不當或違法，而構成應予撤銷之具體理由（例如：依
    憑證據法則具體指出所採證據何以不具證據能力，或依憑卷
    證資料，明確指出所為證據證明力之判斷如何違背經驗、論
    理法則），其上訴即不合法律上之程式。再上訴不合法律上
    之程式之情形，依刑事訴訟法第367 條但書規定：「但其情
    形可以補正而未經原審法院命其補正者，審判長應定期間先
    命補正。」，係指上訴書狀未敘述理由，原審未命補提理由
    書狀，審判長即應定期間先命補正。被告提起上訴時，上訴
    書狀如已載理由者，即無審判長應定期間先命補正之適用。
    從而，被告蘇乃寬之上訴書狀未敘述具體理由，且於上訴期
    間屆滿（即100年2月14日）後之20日內（即100年2月24日以
    前），亦未補提上訴具體理由，依上開規定，顯屬違背法律
    上之程式，應由本院依同法第36 7條前段、第372 條不經言
    詞辯論判決如主文。
中    華    民    國   100    年    5     月    16    日
                    刑事第八庭  審判長法  官  洪兆隆
                                      法  官  張盛喜
                                      法  官  郭玫利
以上正本證明與原本無異。
如不服本判決應於收受本判決後10日內向本院提出上訴書狀，其
未敘述上訴理由者，並得於提起上訴後10日內向本院補提理由書
狀（均須按他造當事人之人數附繕本）「切勿逕送上級法院」。
中    華    民    國   100    年    5     月    16    日
                                      書記官  梁美姿